【裁判字號】    90,易,650
【裁判日期】    900330
【裁判案由】    妨害自由
【裁判全文】
臺灣板橋地方法院刑事判決                            九十年度易字第六五０號
    公  訴  人  臺灣板橋地方法院檢察署檢察官
    被      告  甲○○
右列被告因家庭暴力之妨害自由案件，經檢察官提起公訴（八十九年度偵字第二二五
０二號），本院判決如左：
    主  文
甲○○以加害生命之事，恐嚇他人致生危害於安全，處拘役伍拾日，如易科罰金以
佰元折算壹日。
    事  實
一、甲○○係乙○○之前配偶，二人已於民國（下同）八十六年間離婚，具有家庭暴
    力防治法第三條第一款所定之家庭成員關係。詎於八十九年十月十一日晚間九時
    許，在位於臺北縣板橋市○○街之裕民夜市內，甲○○因欲拿取乙○○之手機，
    以查詢其手機內現任男友之電話遭拒，竟基於傷害犯意，徒手毆打乙○○，致乙
    ○○受有右眼眶挫瘀血三×二公分、右手腕挫破傷及紅腫二×一˙五公分等傷害
    （傷害罪嫌部份業經乙○○於偵查中具狀撤回告訴，由公訴人另為不起訴處分在
    案）。惟甲○○仍不知悔改，於八十九年十一月十三日晚間十一時許，前往乙○
    ○位於臺北縣板橋市○○路六十巷五十三號二樓住處，為恐乙○○對之提出傷害
    告訴，竟另行基於恐嚇之犯意，於翌（十四）日凌晨零時許，在乙○○上址住處
    之樓下，以加害於生命之事，向乙○○恐嚇稱：「若敢對其提出傷害告訴，就要
    殺死妳並要讓妳死得很難看」等語，使乙○○心中畏懼，致生危害於乙○○之安
    全。
二、案經乙○○訴由臺灣板橋地方法院檢察署檢察官偵查起訴。
    理  由
一、訊據被告甲○○於本院審理時固供認曾於前揭時間前往乙○○上址住處乙節屬實
    ，惟矢口否認有被訴之恐嚇危害安全犯行，辯稱：伊當天有去她住處，但沒有說
    恐嚇的話云云。惟查右開事實，業據告訴人乙○○於檢察官偵查及本院調查時指
    訴綦詳，核與乙○○之妹即在場之證人丙○○於檢察官偵訊時具結證稱：被告有
    說如果告訴人要告十月份傷害的事情，要讓伊姊姊死的很難看，並且還說要殺伊
    姊姊，當天晚上他們二人在電話吵的很厲害，沒多久被告來到家樓下恐嚇伊姊姊
    ，聲音很大，伊在二樓都聽到等情節相符（見八十九年度他字第三七二二號偵查
    卷第七頁正面），本院復斟酌告訴人乙○○所提出被告書寫之四紙信函，其字裡
    行間除載有被告以符咒及小鬼等方法詛咒被害人乙○○及男友外，亦載有「是你
    逼我這樣做的，我也不會原諒你，這一輩子都不會放過你們，三年內必死，˙˙
    ˙違背我者必須付出相當的代價」等語，被告於本院審理時亦不否認上揭信函係
    其所書寫（見九十年三月十六日審判筆錄），告訴人指訴被告有恐嚇犯行，應堪
    予採信。又按刑法第三百零五條之罪，僅以受惡害之通知者心生畏懼而有不安全
    之感覺為已足，不以發生客觀上之危害為要件，而告訴人乙○○於聽聞被告上開
    恐嚇言詞後，因心生畏懼向臺灣板橋地方法院檢察署提出告訴，則致生危害於告
    訴人身體安全之情事亦堪予認定，從而被告空言否認有恐嚇犯行，無非係飾卸刑
    責之詞，殊無足採。故本件事證明確，被告犯行洵堪認定，應予依法論科。
二、核被告甲○○以加害生命之事，恐嚇乙○○致生危害於安全，所為係犯刑法第三
    百零五條之恐嚇危害安全罪。末查被告行為後，刑法第四十一條業於九十年一月
    十日修正公布施行，於同年一月十二日生效，依修正後之第四十一條第一項前段
    規定，得易科罰金之範圍由犯最重本刑為三年以下有期徒刑以下之刑之罪，擴大
    為犯最重本刑為五年以下有期徒刑以下之刑之罪，依刑法第二條第一項前段之規
    定，本件應適用裁判時之修正後刑法第四十一條第一項前段規定，諭知易科罰金
    之折算標準，附予敘明。爰審酌被告前無犯罪科刑之紀錄，有臺灣高等法院檢察
    署刑案紀錄簡覆表乙份在卷可參，其素行尚佳，及其犯罪動機、目的、手段、所
    生之危害及犯罪後猶飾詞卸責之態度等一切情狀，量處如主文所示之刑，並諭知
    易科罰金之折算標準，以資懲儆。
據上論斷，應依刑事訴訟法第二百九十九條第一項前段，刑法第三百零五條、第二條
第一項前段、第四十一條第一項前段，罰金罰鍰提高標準條例第一條前段、第二條，
判決如主文。
本案經檢察官高智美到庭執行職務
中      華      民      國      九十      年      三      月    三十    日
                                臺灣板橋地方法院刑事第三庭
                                      法  官    陳志揚
右正本證明與原本無異。
如不服本判決，應於判決送達後十日內向本院提出上訴狀 (應附繕本) ，上訴於
臺灣高等法院。
                                      書記官    陳慶樹
中      華      民      國    九十      年    四    月  三    日
附錄本案論罪科刑法條全文：
刑法第三百零五條
  以加害生命、身體、自由、名譽、財產之事恐嚇他人，致生危害於安全者，處二年
  以下有期徒刑、拘役或三百元以下罰金。


司法院資訊處製作；財團法人民間司法改革基金會備份。
